臺灣桃園地方法院刑事判決　　　　　　　96年度審簡字第23號
公　訴　人　臺灣桃園地方法院檢察署檢察官
被　　　告　甲○○
指定辯護人　本院公設辯護人　陳瑞明
上列被告因偽造文書案件，經檢察官提起公訴（96年度偵字第15
392 號），被告自白犯罪，本院認為宜以簡易判決處刑，爰不經
通常審判程序，逕以簡易判決處刑如下：
    主  文
甲○○行使偽造私文書，足以生損害於公眾及他人，處有期徒刑
月，如易科罰金，以新臺幣壹仟元折算壹日。扣案如附表所示
之署押均沒收。
    事實及理由
一、甲○○於民國96年6 月19日凌晨0 時59分許，飲酒後騎乘車
    牌號碼SN7 －493 號輕型機車，行經桃園縣桃園市○○路與
    安樂街交岔路口時，為警方攔檢盤查，當場測得其呼氣所含
    酒精濃度達每公升0.81毫克（酒後駕車部分由軍事法院檢察
    署另案偵辦），詎其為避免遭軍法審判，竟基於接續偽造私
    文書之犯意，冒用其友人乙○○之名義，接續在如附表編號
    1 至4 所示之文件、欄位，偽簽「乙○○」之署名並按捺指
    印，並接續在如附表編號5 、6 所示之文件、欄位，偽簽「
    乙○○」之署名，藉以分別表示係「乙○○」本人確認該酒
    精濃度測試單為其受酒精測試記錄、接受酒後生理協調平衡
    檢測、已領收員警逮捕通知之用意證明、表示警方業已依法
    告知上開訴訟上權利之證明、已領收員警舉發之違反道路交
    通管理事件通知單而偽造私文書後，再將附表編號1 至6之
    偽造私文書交付予員警收執存卷以行使，足生損害於犯罪偵
    查機關刑事訴追之正確性、監理機關對於道路交通之管理與
    處罰及乙○○本人。嗣經承辦之員警發覺有異，當場查獲而
    悉上情。案經桃園縣政府警察局桃園分局報請臺灣桃園地方
    法院檢察署檢察官偵查起訴。
二、上揭犯罪事實，業據被告甲○○於警詢、偵訊及本院調查時
    坦承不諱，並有上開酒精濃度測定值表、逮捕通知書、權利
    告知事項通知書、桃園縣政府警察局汽車駕駛人酒後生理協
    調平衡檢測紀錄卡、桃園縣政府警察局桃警局交字第DB0000
    000 號舉發違反道路交通管理事件通知單、桃園縣政府警察
    局桃警局交字第DB0000000 號舉發違反道路交通管理事件通
    知單各1 紙在卷可稽，足認被告前揭自白，核與事實相符。
    從而，本件事證明確，被告犯行，堪予認定。
三、被告甲○○偽造附表編號1 至4 所示之部分，均不待依習慣
    或特約，單從形式上觀察，即足以知悉係表示由該他人名義
    出具已受告知、通知、離去或為其本人，並領收通知書、通
    知或已離去等用意之證明，自屬刑法第210 條之偽造私文書
    。又警製之舉發違反道路交通管理事件通知單為一式4 聯，
    依序各為「通知聯」、「移送聯」、「迴覆聯」及「存根聯
    」，又第一聯即「通知聯」係交付違規人收執，其上並無可
    供簽名之欄位，而係第二聯「移送聯」上之「收受通知聯者
    簽章」欄，職是，違規人固應且僅逕於第二聯「移送聯」之
    該欄內簽名即可表彰收妥「通知聯」之意，惟因舉發通知單
    之紙張具有複寫功能，因之，違規人於第二聯「移送聯」簽
    名時自會同時複寫至第三聯「迴覆聯」及最末聯「存根聯」
    ，是則被告在通知單第二聯「移送聯」上之「收受通知聯者
    簽章」欄內偽簽「乙○○」簽名之際，因複寫之故致亦同時
    偽簽「乙○○」之簽名於同份通知單之第3 聯「迴覆聯」及
    最末聯「存根聯」上之事實，要堪認定。被告將其偽簽署押
    完竣之如附表編號5 、6 所示之違反道路交通管理事件通知
    單之收受通知聯交由警員收回，性質上具有收據之私文書效
    力，已達行使偽造私文書階段。是核被告所為，係犯刑法第
    216 條、第210 條之行使偽造私文書罪。而被告偽造、行使
    上開附表編號1 至6 之部分，其先後各舉動，在時間及空間
    上均具有密切之關連性，且係侵害同一法益，無非係欲達同
    一逃避裁罰目的接續動作，在主觀上顯係基於一貫之犯意，
    為接續犯，應均僅論以一罪；至偽造署押為偽造私文書之階
    段行為，不另論罪；又偽造之低度行為，應為行使之高度行
    為所吸收，只論以行使偽造私文書罪。爰審酌被告酒醉駕車
    ，已屬不該，竟因具現役軍人身份而企圖逃避刑責，擅自冒
    用乙○○之名義欺矇警察機關，陷被害人乙○○於遭交通裁
    罰及刑事追訴之危險，惡性非輕，惟念其犯後坦承犯行，態
    度尚稱良好，且因即時發覺犯罪而未造成被害人實質損害等
    一切情狀，爰量處如主文所示之刑，並諭知易科罰金之折算
    標準，以示懲儆。
四、扣案如附表所示署名及指印均係屬偽造之署押，均應依刑法
    第219 條規定不問屬於犯人與否宣告沒收。至於上開偽造之
    私文書，除其上偽造之署押外，因已行使交付於員警，非屬
    被告所有，不得就該部分偽造私文書沒收，附予說明。
五、依刑事訴訟法第449 條第2 項、第3 條、第450 條第1 項，
    刑法第216 條、第210 條、第219 條、第41條第1 項前段，
    逕以簡易判決處刑如主文。
六、如不服本判決，應於判決送達後10日內，向本院提出上訴狀
    （應附繕本），上訴於本院合議庭。
中　　華　　民　　國　　96　　年　　10　　月　　25　　日
                  刑事庭    法  官  徐  培  元
以上正本證明與原本無異。
                            書記官  楊  美  慧
中　　華　　民　　國　　96　　年　　10　　月　　25　　日
附表：
┌──┬───────────┬────────────┬───────┐
│編號│  文   書   名   稱   │  偽造之署押            │  備      註  │
├──┼───────────┼────────────┼───────┤
│1   │「酒精濃度測定值表」之│偽造「乙○○」署名與按捺│              │
│    │受測者欄              │指印各1枚，合計署押2枚。│              │
├──┼───────────┼────────────┼───────┤
│2   │「逮捕通知書」之被通知│偽造「乙○○」署名與按捺│              │
│    │人簽名捺印欄          │指印各1枚，合計署押2枚。│              │
├──┼───────────┼────────────┼───────┤
│3   │「權利告知事項通知書」│偽造「乙○○」署名與按捺│一式2 聯，含通│
│    │之被告知人簽章欄      │指印各1枚，合計署押2枚。│知及存查聯    │
├──┼───────────┼────────────┼───────┤
│4   │「桃園縣政府警察局汽車│偽造「乙○○」署名與按捺│              │
│    │駕駛人酒後生理協調平衡│指印各1枚，合計署押2枚。│              │
│    │檢測紀錄卡」之受測者欄│                        │              │
├──┼───────────┼────────────┼───────┤
│5   │「桃園縣政府警察局桃警│偽造「乙○○」之署名，正│一式4 聯，含通│
│    │局交字第DB0000000號舉 │本1枚及複寫2枚，合計署押│知聯、移送聯、│
│    │發違反道路交通管理事件│3枚。                   │回覆聯及存根聯│
│    │通知單」之收受通知聯者│                        │              │
│    │簽章欄                │                        │              │
├──┼───────────┼────────────┼───────┤
│6   │「桃園縣政府警察局桃警│偽造「乙○○」之署名，正│一式4 聯，含通│
│    │局交字第DB0000000號舉 │本1枚及複寫2枚，合計署押│知聯、移送聯、│
│    │發違反道路交通管理事件│3枚。                   │回覆聯及存根聯│
│    │通知單」之收受通知聯者│                        │              │
│    │簽章欄                │                        │              │
└──┴───────────┴────────────┴───────┘
